【裁判字號】    97,台上,508
【裁判日期】    970131
【裁判案由】    違反毒品危害防制條例
【裁判全文】
最高法院刑事判決              九十七年度台上字第五０八號
上  訴  人  台灣高等法院檢察署檢察官
被      告  甲○○
上列上訴人因被告違反毒品危害防制條例案件，不服台灣高等法
院中華民國九十六年十一月七日第二審判決（九十六年度上訴字
第四一一七號，起訴案號：台灣台北地方法院檢察署九十六年度
偵字第七四二八號），提起上訴，本院判決如下：
    主  文
上訴駁回。
    理  由
按刑事訴訟法第三百七十七條規定：上訴於第三審法院，非以判
決違背法令為理由，不得為之。是提起第三審上訴，應以原判決
違背法令為理由，係屬法定要件，如果上訴理由書狀未依據卷內
訴訟資料，具體指摘原判決不適用何種法則或如何適用不當，或
所指摘原判決違法情事，顯與法律規定得為第三審上訴理由之違
法情形，不相適合時，均應認其上訴為違背法律上之程式，予以
駁回。本件檢察官係以被告甲○○明知海洛因及甲基安非他命分
屬毒品危害防制條例所列管之第一、二級毒品，依法不得運輸、
販賣或轉讓，竟於民國九十六年四月六日某時，在彰化縣彰化市
八卦山，受綽號「阿賢」之不詳姓名成年男子委託，代「阿賢」
運輸海洛因四包（原淨重一．四公克、０．九公克、０．九公克
、一．七公克，驗餘合計淨重四．七一公克，空包裝重一．０五
公克）及甲基安非他命一包（原淨重０．三六九三公克、取樣０
．一四二公克鑑驗，驗餘淨重０．三五五一公克），至台北市台
北車站西一門出口，交付予綽號「小胖」之不詳姓名成年男子。
嗣於翌日即同年月七日下午二時許，被告依約將該五包毒品運送
至台北車站，未及交付，即因形跡可疑，為警在台北市○○○路
與館前路口攔檢盤查，始供出上情，並扣得上揭海洛因四包及甲
基安非他命一包，因認被告涉有毒品危害防制條例第四條第一項
運輸第一級毒品及同條第二項運輸第二級毒品罪嫌，提起公訴。
原判決依審理結果，認本件被告犯罪尚屬不能證明，因而維持第
一審諭知被告無罪之判決，駁回檢察官在第二審之上訴，已詳述
其調查、取捨證據之結果及認應為無罪之心證理由。上訴意旨略
以：台灣台北看守所檢送被告受羈押進入該所時所攜帶之大哥大
電話予第一審法院之函文，已明示該所未登錄該電話之內碼與當
時所使用之門號，而第一審法院對該電話之勘驗筆錄並無相關記
載，其後亦未進行任何調查，即逕向電信公司查詢序號0000
00000000000之大哥大電話之通聯紀錄，並與原審均
據以為有利被告之證據，卻未於判決內敘明其認定所憑之依據，
已屬理由不備。又被告既供明該大哥大電話乃林怡俐所使用，則
該電話於九十六年四月六日及七日縱無在彰化地區之通聯紀錄，
亦不足證明被告未至該處。乃原判決未傳拘林怡俐到庭，查明該
電話使用情形，遽為被告無罪之諭知，顯有證據調查職責未盡之
違失云云。惟查：（一）、台灣台北看守所所檢送被告遭羈押入
所時攜帶之大哥大電話，經第一審勘驗結果，該電話之「已接來
電」紀錄顯示，於九十六年四月七日十四時二十一分，接獲00
00000000號電話來電，同日二十時四十五分，接獲00
00000000號電話來電；另「已撥電話」紀錄顯示，於同
日二十二時二十七分，曾撥打0000000000號電話聯絡
，有勘驗筆錄為憑，核與遠傳電信股份有限公司函覆之序號00
0000000000000號，門號0000000000號
之大哥大電話，於上開時間之通聯情形相符，亦有該通聯紀錄可
按，足徵該通聯紀錄所指之大哥大電話，確為被告進入台灣台北
看守所時所攜帶之電話。又該大哥大電話（序號0000000
00000000），於九十六年四月七日凌晨始改用0000
000000號門號之ＳＩＭ卡，換卡前係使用0000000
000號門號ＳＩＭ卡，而此即被告所使用大哥大電話之門號，
有被告警詢筆錄上所載通訊資料足憑，原判決依憑此等資料詳為
勾稽，因認該電話係被告所使用，且該電話通聯情形顯示之被告
所在，不足證明被告於九十六年四月六日、七日，曾前往八卦山
與他人聯絡，即無從佐證被告所為替他人攜帶毒品至台北車站自
白之真實性，其採證認事，並未悖於經驗法則。至原判決未再贅
述依憑上開資料如何認定被告入所時所攜帶之大哥大電話序號為
000000000000000號，要屬枝微末節，於判決結
果本無影響，檢察官上訴意旨執以指摘原判決不當，顯非適法之
第三審上訴理由。（二）、刑事訴訟法第三百七十九條第十款所
指應於審判期日調查之證據，係指與待證事實，確有重要關係，
又非不易調查或不能調查者。林怡俐所使用之大哥大電話門號為
0000000000號，有其警詢筆錄可按。依卷附通聯紀錄
，序號為000000000000000號之電話，自九十六
年四月六日下午一時許起，迄被告為警查獲時止，始終未曾插換
林怡俐所使用上開門號之ＳＩＭ卡。被告雖指該電話係林女使用
云云，然林怡俐經法院合法傳、拘，均未到庭，原審自無從對其
訊問進行調查，此亦據原判決於理由內敘明，檢察官猶執以指摘
原審證據調查職責未盡，顯係未依卷證而為指摘。依上揭說明，
本件上訴為違背法律上之程式，應予駁回。
據上論結，應依刑事訴訟法第三百九十五條前段，判決如主文。
中    華    民    國  九十七  年    一    月  三十一  日
                      最高法院刑事第六庭
                          審判長法官  張  淳  淙
                                法官  劉  介  民
                                法官  張  春  福
                                法官  蔡  彩  貞
                                法官  林  俊  益
      本件正本證明與原本無異
                                      書  記  官
中    華    民    國  九十七  年    二    月    五    日
                                                      Ｑ


司法院資訊處製作；財團法人民間司法改革基金會備份。
